【裁判字號】    89,訴,2141
【裁判日期】    900411
【裁判案由】    偽造文書等
【裁判全文】
臺灣板橋地方法院刑事判決                        八十九年度訴字第二一四一號
    公  訴  人  臺灣板橋地方法院檢察署檢察官
    被      告  丁○○
右列被告因偽造文書等案件，經檢察官提起公訴（八十九年度偵字第一六○八六號）
，本院判決如左：
    主  文
丁○○共同連續行使偽造私文書，足以生損害於他人，處有期徒刑壹年貳月；未扣案
之變造「楊吉源」身分證影本壹張、中華商業銀行信用卡申請書上申請人簽名欄內偽
造之「楊吉源」署押貳枚、如附表一所示偽造之簽帳單第一聯捌張、如附表一所示之
簽帳單第二、三聯持卡人簽名欄內偽造之「楊吉源」署押拾陸枚，均沒收。又連續行
使偽造私文書，足以生損害於他人，處有期徒刑捌月；扣案變造之甲○○國民身分證
上之「丁○○照片」壹張、偽造之「甲○○」印章壹顆、玉山商業銀行存摺壹本、及
未扣案之玉山銀行金融卡壹張、偽造之「丙○○」印章壹顆、如附表二所示偽造之「
甲○○」署押貳枚及印文陸枚、如附表二編號三所示偽造之「丙○○」印文壹枚，均
沒收。應執行有期徒刑壹年陸月；扣案變造之甲○○國民身分證上之「丁○○照片」
壹張、偽造之「甲○○」印章壹顆、玉山商業銀行存摺壹本，及未扣案之變造「楊吉
源」身分證影本壹張、中華商業銀行信用卡申請書上申請人簽名欄內偽造之「楊吉源
」署押貳枚、如附表一所示偽造之簽帳單第一聯捌張、如附表一所示之簽帳單第二、
三聯持卡人簽名欄內偽造之「楊吉源」署押拾陸枚、玉山銀行金融卡壹張、偽造之「
丙○○」印章壹顆、如附表二所示偽造之「甲○○」署押貳枚及印文陸枚、如附表二
編號三所示偽造之「丙○○」印文壹枚，均沒收。
    事  實
一、丁○○明知真實姓名年籍不詳綽號「阿源」之成年男子所持有之萬通商業銀行（
    下簡稱：萬通銀行）信用卡一張（卡號為0000000000000000號
    ，該卡號之信用卡原為楊吉源向萬通銀行所申請使用，但經不詳人士於民國八十
    九年七月十四日以電話向萬通銀行詐稱該信用卡遺失，而申請掛失補發新卡，嗣
    又於同年月十七日用電話通知萬通銀行更改該信用卡之帳單寄送地址為：台北縣
    土城市○○路○段一○九號，致萬通銀行陷於錯誤，而補發同一卡號之信用卡一
    張至上址而交付〔起訴書誤載為竊取得手〕，下簡稱：Ａ信用卡）為來路不明之
    贓物，仍於八十九年七月間某日（即同年月十七日至二十一日開始盜刷卡消費前
    間之某日），在其台北縣土城市○○路○段一○九號承租處，以新台幣（下同）
    二萬元之代價，向「阿源」買受該Ａ信用卡。丁○○於買得Ａ信用卡前二日，為
    便於供其持該Ａ信用卡簽帳消費時及以楊吉源之名義另行申請信用卡核對身分之
    用，在其上址承租處，先將其本人之照片一張交付予「阿源」，由「阿源」持往
    附近某便利商店，以將丁○○之照片暫貼於楊吉源之身分證影本（身分證統一編
    號：Ｚ000000000號）上加以影印之方式，共同變造成楊吉源之身分證
    影本二張（含正反面）後交予丁○○。丁○○復基於行使偽造私文書、行使變造
    國民身分證及意圖為自己不法所有之概括犯意，單獨、或夥同與其有共同犯意聯
    絡之「阿源」，而為左列行為：
  (一)丁○○與「阿源」之不詳姓名成年男子，共同基於行使變造國民身分證、行使偽
    造私文書、及意圖為自己不法所有之犯意聯絡，於八十九年七月十八日，由「阿
    源」以楊吉源名義填寫中華商業銀行（下簡稱：中華銀行）之信用卡申請書，再
    由丁○○在該申請書上偽簽「楊吉源」之署押二枚後，將偽造之信用卡申請書私
    文書，連同前開變造之「楊吉源」身分證影本一張，於八十九年七月二十一日持
    向中華銀行提出申請，而行使之，使中華銀行誤認係「楊吉源」欲申請信用卡，
    而陷於錯誤，均足生損害於楊吉源本人、中華銀行對信用卡申請客戶管理之正確
    性及內政部對國民身分管理之正確性，惟因中華銀行於八十九年七月二十四日審
    核結果，認「楊吉源」係「不受歡迎客戶群」，而未予核發，因未得逞。
  (二)丁○○又承前概括犯意，自八十九年七月二十一日起至同年八月二十一日止，連
    續持前開Ａ信用卡，至如附表編號一至八號所示之特約商店簽帳消費八次（消費
    日期、消費特約商店及消費金額均詳如附表一所示）：於消費結帳時向各開不詳
    姓名之店員出示上開變造之另一張「楊吉源」身分證影本，佯稱其係真正持卡人
    楊吉源，而行使之，並在店員所交付一式三聯屬私文書性質之簽帳單第一聯持卡
    人簽名欄上偽簽「楊吉源」之署押一枚（同時複寫「楊吉源」署押各一枚於簽帳
    單之第二聯及第三聯），以為表明「持卡人同意依照信用卡使用約定，一經使用
    或訂購物品均應按所示之全部金額，付款予發卡銀行」之意，並交還各該店員，
    而行使該簽帳單簽帳購物，致該等不知情店員陷於錯誤，而將所購買之物品及簽
    帳單第一聯交付予丁○○收取，共計詐得價值二十八萬七千四百五十元之財物，
    並均足生損害於楊吉源本人、如附表編號一至八號所示之特約商店、萬通銀行及
    內政部對國民身分管理之正確性。
二、丁○○另行基於意圖為自己不法之所有之概括犯意，先於八十九年八月十五日後
    之八月中旬間某日，在台北縣土城市○○路某處統一超商旁之巷子內，拾獲
    丙○○之遺失掛號郵件招領單，復又於一、二日後，在上開統一超商店內之影印
    機上，拾獲甲○○遺失之身分證一張（身分證統一編號：Ｚ000000000
    號），竟連續將上開物品，予以侵占入己。丁○○為冒用甲○○之名義開立活期
    儲蓄存款帳戶，及以甲○○名義代領之方式詐領丙○○之掛號郵件，丁○○先於
    侵占上開丙○○掛號郵件招領單及甲○○國民身分證後之某日，在位於台北縣土
    城市○○路○段一○九號其承租所開設之祥昌整裝廠內，以換貼照片之方式，將
    自己之照片一張黏貼於甲○○之身分證上，而變造甲○○之身分證一張；復於八
    十九年八月二十日，在位於台北縣土城市○○路○段一○八號之刻印店，委由不
    知情之店員偽刻甲○○及丙○○之印章各一顆。丁○○復基於行使偽造私文書、
    行使變造國民身分證及意圖為自己不法所有之概括犯意，而為左列行為：
  (一)丁○○於八十九年八月二十一日，持上開變造之「甲○○」身分證一張及偽刻之
    甲○○印章一顆，至位於台北縣土城市○○路一一六號之玉山商業銀行（下簡稱
    ：玉山銀行）土城分行開設活期儲蓄存款帳戶，先向該銀行承辦人員出示變造之
    「甲○○」身分證，表示欲開設帳戶，而行使之，繼而偽造「甲○○」之署押於
    玉山銀行之存款戶約定書（存戶即申請人〔立約定書人〕欄）及印鑑卡（存戶欄
    ）上各一枚，並持其偽刻之甲○○印章接續蓋用於上開存款戶約定書、印鑑卡後
    （偽造之署押、印文個數，均詳如附表二編號一、二所示），交還予該承辦人員
    ，而行使上開存款戶約定書、印鑑卡等私文書，並致該承辦人員陷於錯誤，誤認
    為甲○○本人開戶，而為其開設戶名為甲○○，帳號為00000000000
    00號之活期儲蓄存款帳戶，並因此交付存摺一本及金融卡一張，足生損害於甲○○本人、玉山銀行對存款客戶管理之正確性及內政部對國民身分管理之正確性
    。
  (二)丁○○復於同日（八十九年八月二十一日），持前開侵占之丙○○掛號郵件招領
    單，至位於台北縣土城市○○路○段二四０號之土城貨饒郵局，以偽刻之甲○○
    、丙○○印章偽蓋於該掛號郵件回執上（偽造之印文個數如附表二編號三所示）
    ，以為表明「甲○○受託為丙○○代為領訖掛號郵件」之意，並交還該掛號郵件
    回執予郵局承辦人員，而行使之，領取丙○○之掛號信件，致郵局承辦人員陷於
    錯誤，誤認其係甲○○本人受託為丙○○領取掛號信件，因而交付遠東國際商業
    銀行（下簡稱：遠東銀行）寄發予丙○○之信用卡（卡號為000000000
    000000號，下簡稱：Ｂ信用卡），足以生損害於甲○○、丙○○、及遠東
    銀行及貨饒郵局。
三、嗣於八十九年八月二十四日下午一時三十分許，經警在台北縣土城市○○路○段
    一○九號查獲，並扣得前開經變造之甲○○身分證一張（含其上丁○○之照片一
    張）、丁○○所有供其犯如事實欄二、(一)、(二)所示行使偽造私文書所用偽刻之「
    甲○○」印章一顆、被告所有因犯如事實欄二、(一)所示詐欺罪所得之玉山銀行存
    摺一本，及Ａ、Ｂ信用卡二張。
    理  由
一、訊據被告丁○○對於右揭事實，除辯稱「丙○○」印章一枚，係「阿源」所偽刻
    云云外，餘均坦承不諱，且查：
（一）
  (一)右揭事實中，關於被告丁○○如事實欄一、所示以二萬元之代價，向「阿源」買
    受Ａ信用卡之犯行部分，查該萬通銀行卡號為000000000000000
    0號信用卡，原為楊吉源向萬通銀行所申請使用，但經不詳人士於民國八十九年
    七月十四日以電話向萬通銀行詐稱該信用卡遺失，而申請掛失補發新卡，嗣又於
    同年月十七日以電話更改該信用卡之帳單寄送地址為：台北縣土城市○○路○段
    一○九號，致萬通銀行陷於錯誤，而補發同一卡號之Ａ信用卡寄至上址而交付等
    情，業經被害人楊吉源於警訊中及萬通銀行之信用卡中心辦事員乙○○於警訊及
    審理中證述在卷，核與卷附萬通銀行信用卡中心於八十九年十月十三日以八九萬
    通信卡字第八三號函所述之情節及檢附之「持卡人基本資料線上異動記錄（二）
    」相符（見台灣板橋地方法院檢察署八十九年度偵字第一六○八六號偵查卷〔下
    簡稱：偵查卷〕第一一○頁、第一一二頁），復有上開Ａ信用卡一張扣案可憑，
    是該Ａ信用卡係由不詳人士向萬通銀行詐欺取得之贓物，殆無疑義。被告丁○○
    明知該Ａ信用卡係來路不明之贓物，仍以二萬元之代價向「阿源」者買受等情，
    亦迭據被告供明在卷，再就萬通銀行於八十九年七月十七日接獲不詳姓名之人通
    知後，改將Ａ信用卡寄至台北縣土城市○○路○段一○九號，及被告其後持該Ａ
    信用卡於八十九年七月二十一日開始消費等情觀之，被告係於八十九年七月十七
    日至同年月二十一日開始盜刷卡消費前間之不詳時間，向綽號「阿源」者買得上
    開Ａ信用卡甚明。事証明確，被告故買贓物之犯行，堪以認定。
  (二)被告如事實欄一、所示時地與「阿源」者共同變造「楊吉源」身分證影本二張，
    及如事實欄一、(一)所示與「阿源」共同偽填中華銀行信用卡申請書，連同上開變
    造之「楊吉源」身分證影本一張，冒用「楊吉源」名義持向中華銀行申請信用卡
    之犯行部分，亦核與被害人楊吉源於警訊中所稱：「（問：你有無信用卡？‥‥
    ）有萬通銀行、遠東商銀、渣打銀行信用卡‥‥」等語，其並無向中華銀行申請
    信用卡使用之情節一致；另有蓋有中華銀行承辦人員審核戳章之信用卡申請書影
    本（其上有被告偽簽之「楊吉源」署押二枚，被告簽署日期為：八十九年七月十
    八日，銀行收件日期為：八十九年七月二十一日，銀行審核列為「不受歡迎客戶
    群」不為核准退件日期為：八十九年七月二十四日）及變造之楊吉源身分證影本
    各一紙在卷可資佐證（見偵查卷第四十一頁、第四十二頁）。
  (三)被告如事實欄一、所示時地持另一張變造「楊吉源」身分證影本及Ａ信用卡消費
    詳如附表一所示之犯行部分，並據被害人楊吉源於警訊中及萬通銀行由信用卡中
    心辦事員乙○○於警訊及審理中指述綦詳，並有萬通銀行信用卡中心八十九年十
    月十三日以八九萬通信卡字第八三號函及所檢附之歷史帳單彙總查詢資料一紙、
    簽帳單存根影本八張（見偵查卷第一一○至一二○頁）在卷及Ａ信用卡一張扣案
    可資佐證。
（二）
    被告如事實欄二所示侵占遺失物犯行部分及如事實欄一、(一)(二)所示行使偽造私文
    書、行使變造國民身分證及詐欺犯行部分，並經證人即遠東銀行辦事員徐文華於
    警訊中及被害人丙○○於警訊及審理中證稱：丙○○確實曾於八十九年八月間申
    請遠東銀行信用卡，但並未收到銀行寄發之信用卡，而丙○○係住在台北縣土城
    市○○路之統一超商附近等語；被害人甲○○亦於審理中證稱：其確實曾至上址
    之統一超商影印後遺失身分證等情明確；此外，復有丙○○之遠東銀行信用卡申
    請書影本一紙（見偵查卷第三六頁）、玉山銀行土城分行於八十九年十月五日以
    玉土城字第八九○○七○一號函所檢送帳號為0000000000000號之
    活期儲蓄存款帳戶之開戶資料及印鑑卡均影本各一份（見偵查卷第九九至一○一
    頁）、上有偽造「丙○○」與「甲○○」印文之掛號郵件回執之傳真查詢國內各
    類掛號郵件查單一紙（見偵查卷第一○二頁）附卷，及經換貼被告照片之變造「
    甲○○」身分證一張、偽刻之「甲○○」印章一顆、玉山銀行存摺一本、Ｂ信用
    卡一張扣案足資佐證。
（三）綜上各情，足認被告之前開自白與事實相符，堪予採信。至被告辯稱「丙○○
      」之印章係「阿源」所偽刻之部分，經查：被告於九十年一月八日本院審理中
      即供稱：刻甲○○的印章是為了要去銀行開戶，刻丙○○的印章是為了要去郵
      局領件，劉、蔡的印章是一起去刻的等語明確（見本院九十年一月八日訊問筆
      錄）；另觀諸附卷之傳真查詢國內各類掛號郵件查單之掛號郵件回執上所蓋用
      之甲○○、丙○○印文，其篆刻之字體、大小相同，足認二者應係被告同時所
      偽刻，而與被告前開之自白相符，是被告所辯要屬卸責之詞，殊無可採。本件
      事證明確，被告之犯行，均堪認定，應依法論科。
二、按持信用卡交易，基本上於財團法人聯合信用卡處理中心（下簡稱：聯合信用卡
    中心）或收單銀行不依契約給付持卡人所消費之帳款予特約商店時，持卡人對於
    特約商店仍直接負有給付價金義務，從而持信用卡交易與通常之買賣並無差異，
    僅在價金給付後由發卡銀行經由聯合信用卡中心或收單銀行代為付帳，而發卡銀
    行經由聯合信用卡中心或收單銀行給付特約商店價金時，則就事後之權利關係發
    生變動，亦即由持卡人對於發卡銀行負擔給付價金之債務。是持卡人與特約商店
    間之交易，乃係以信任關係為基礎之信用販賣契約，倘持卡人並無支付價金之意
    思與能力，而向特約商店提示信用卡消費，係屬對特約商店店員施行詐欺。次按
    持信用卡交易後，店員交付予持卡人簽名之簽帳單係一式三聯，其中第一聯由持
    卡人簽名後（同時複寫第二聯及第三聯，而分由特約商店留存及向聯合信用卡中
    心或收單銀行請款），即由商店店員交持卡人收執，係表明「持卡人同意依照信
    用卡使用約定，一經使用或訂購物品均應按所示之全部金額，付款予發卡銀行」
    ，故持卡人於該簽帳單簽名之用意，係對所簽之金額表示負責之意，性質上為私
    文書。又按招領掛號郵件之代領，係由受託人持掛號郵件招領單及受託人與收件
    人之印章前往郵局領取，並在承辦人員所交付之掛號郵件回執上蓋章後，交還承
    辦人員以為送達之證明，蓋章於該掛號郵件回執上，係表明「收件人已經由受託
    人代為領訖寄送之掛號郵件」之意，性質上亦屬私文書，合先敘明。
三、經核：
（一）(一)、被告如事實欄一故買Ａ信用卡之所為，係犯刑法第三百四十九條第二項之
      故買贓物罪。(二)、被告如事實欄一、(一)之所為，係犯刑法第二百十六條、第二
      百十條之行使偽造私文書罪，同法第二百十六條、第二百十二條之行使變造特
      種文書罪，及第三百三十九條第三項、第一項之詐欺取財未遂罪；且被告此部
      分犯行與「阿源」者間，互有犯意聯絡及行為分擔，皆為共同正犯。(三)、被告
      如事實欄一、(二)之所為，係犯刑法第二百十六條、第二百十條之行使偽造私文
      書罪，同法第二百十六條、第二百十二條之行使變造特種文書罪，及第三百三
      十九條第一項之詐欺取財罪。(四)其於中華銀行信用卡申請書偽造「楊吉源」署
      押及在如附表一所示信用卡簽帳單上分別偽造「楊吉源」署押之行為，均為偽
      造該等私文書之部分行為；其偽造中華銀行信用卡申請書、信用卡簽帳單等偽
      造私文書之低度行為，應為分別行使上開偽造私文書之高度行為所吸收；其變
      造楊吉源身分證影本變造特種文書之低度行為，應為行使上開變造特種文書之
      高度行為所吸收；均不另論罪。被告就如事實欄一、(一)、(二)所示多次之行使偽
      造私文書、行使變造特種文書及詐欺取財犯行，各時間緊接，方法相同或類似
      ，罪名及（基本）犯罪構成要件均屬相同，顯係基於概括犯意為之，均為連續
      犯，各依刑法第五十六條之規定論以行使偽造私文書罪、行使變造特種文書罪
      及情節較重之詐欺取財既遂罪一罪，並各加重其刑。被告所犯上開所示故買贓
      物罪、行使偽造私文書罪及行使變造特種文書罪等犯行之目的，係在於冒用他
      人名義申請或使用信用卡簽帳而詐取財物，是其就如事實欄一、(一)、(二)所犯故
      買贓物、行使偽造私文書、行使變造特種文書、詐欺取財既遂四罪間，有方法
      、結果之牽連關係，應從一重之行使偽造私文書罪處斷。
（二）(一)、被告如事實欄二所示侵占丙○○掛號郵件招領單、甲○○身分證之所為，
      係犯刑法第三百三十七條之侵占遺失物罪。(二)被告如事實欄二、(一)之所為，犯
      刑法第二百十六條、第二百十條之行使偽造私文書罪，同法第二百十六條、第
      二百十二條之行使變造特種文書罪，及第三百三十九條第一項之詐欺取財罪。
      (三)、被告如事實欄二、(二)之所為，係犯刑法第二百十六條、第二百十條之行使
      偽造私文書罪，及第三百三十九條第一項之詐欺取財罪。(四)其於玉山銀行存款
      約定書及印鑑卡上偽造「甲○○」署押及偽造「甲○○」與「丙○○」之印章
      ，於玉山銀行存款戶約定書、印鑑卡、郵局掛號郵件回執上分別偽造「甲○○
      」與「丙○○」印文之行為，均為該等偽造私文書之部分行為；其偽造玉山銀
      行存款戶約定書與印鑑卡、掛號郵件回執等偽造私文書之低度行為，應為行使
      上開偽造私文書之高度行為所吸收；其變造甲○○身分證特種文書之低度行為
      ，應為行使該變造特種文書之高度行為所吸收；均不另論罪。被告就如事實欄
      二、(一)、(二)所示二次之侵占遺失物、行使偽造私文書、及詐欺取財犯行，各時
      間緊接，方法相同或類似，罪名及犯罪構成要件均屬相同，顯係基於概括犯意
      為之，均為連續犯，各依刑法第五十六條之規定論以侵占遺失物罪、行使偽造
      私文書罪及詐欺取財罪一罪，並各加重其刑。被告所犯上開侵占遺失物罪、行
      使偽造私文書罪及行使變造特種文書罪等犯行之目的，係在於冒用甲○○名義
      開立帳戶或冒領丙○○郵件而詐取財物，是其就如事實欄二、(一)、(二)所犯侵占
      遺失物、行使偽造私文書、行使變造特種文書、詐欺取財四罪間，有方法、結
      果之牽連關係，應從一重之行使偽造私文書罪處斷。
（三）又被告丁○○係於八十九年八月十五日後之八月中旬間某日始先後拾獲丙○○
      之郵局掛號郵件招領單、甲○○之身分證，其於為如事實欄一所示犯行時，顯
      難預期其嗣後將會拾得上開各物，足見被告所為如事實欄二所示犯行部分，係
      於拾得上開丙○○、甲○○之物品後，另行起意而犯，是被告丁○○所犯如事
      實欄一、二所示之二部分罪行間，犯意各別，應予分論併罰。又公訴人雖未就
      被告如事實欄一、(一)所示犯行部分及如事實欄二所示侵占丙○○遺失之掛號郵
      件招領單之犯行部分起訴，惟此二部分犯行分別與起訴之如事實欄一、二所示
      犯行部分，有連續犯及牽連犯之裁判上一罪關係，為起訴效力所及，依審判不
      可分之原則，本院自應併予審理。爰審酌被告犯罪之動機、目的、手段、犯罪
  所得財物之金額、對金融秩序所造成之損害程度及於本院審理中坦承大部分犯
      行等一切情狀，分別量處如主文所示之刑，並定其應執行之刑。
三、扣案之甲○○國民身分證上之「丁○○照片」一張、偽造之「甲○○」印章壹顆
    及玉山商業銀行存摺壹本（含偽造之「甲○○」印文一枚），均係被告所有供前
    揭犯罪所用或所得之物，爰均依刑法第三十八條第一項第二款、第三款之規定宣
    告沒收；變造之「楊吉源」身分證影本二張，其中一張已於被告為如事實欄一、
    (一)所示之犯行時，交予中華銀行，非被告所有，固無庸宣告沒收，另一張則為被
    告所有供如事實欄一、(二)、所示犯罪所用之物，雖未扣案，但不能證明業已滅失
    ，爰依刑法第三十八條第一項第二款之規定宣告沒收；如附表一所示偽造之簽帳
    單第一聯捌張（含其上「楊吉源」之署押），既於簽帳後交被告收執為憑，自屬
    被告所有，且亦係供犯罪所用之物，雖未扣案，然不能證明業已滅失，爰依刑法
    第三十八條第一項第二款規定宣告沒收；另如附表一所示之簽帳單第二、三聯，
    已據被告提交與特約商店，非被告所有，固毋庸宣告沒收，惟其上持卡人簽名欄
    內偽造之「楊吉源」署押共十六枚，係被告偽造之署押，不問屬於被告與否，均
    應依刑法第二百十九條規定宣告沒收；偽造之中華商業銀行信用卡申請書、玉山
    銀行存款戶約定書與印鑑卡及掛號郵件回執，已據被告分別提交於中華銀行、玉
    山銀行及土城貨饒郵局，非被告所有，固無庸宣告沒收，惟其上偽造之「楊吉源
    」署押二枚、「甲○○」署押二枚與印文六枚、「丙○○」印文一枚，均係被告
    偽造之署押，不問屬於被告與否，均應依刑法第二百十九條規定宣告沒收；至被
    告開戶所得之玉山銀行金融卡一張及偽造之「丙○○」印章一顆，分別為其所有
    因犯罪所得及供犯罪所用之物，雖未扣案，然不能證明業已滅失，爰均依刑法第
    三十八條第一項第二款、第三款之規定併予宣告沒收。
據上論斷，應依刑事訴訟法第二百九十九條第一項前段，刑法第二十八條、第五十六
條、第二百十六條、第二百十條、第二百十二條、第三百四十九條第二項、第三百三
十九條第一項、第三百三十七條、第五十五條後段、第五十一條第五款、第三十八條
第一項第二款、第三款、第二百十九條，罰金罰鍰提高標準條例第一條前段判決如主
文。本案經檢察官伍逸康到庭執行職務
中      華      民      國      九十      年      四      月    十一    日
                                  臺灣板橋地方法院刑事第四庭
                                          法  官  劉  大  衛
右正本證明與原本無異。
如不服本判決，應於判決送達後十日內向本院提出上訴狀
                                          書記官  蕭  興  南
中      華      民      國      九十      年    四    月  十九    日
附表一：
┌──┬──────────┬───────────┬─────────┐
│編號│     消費日期       │     消費特約商店     │消費金額（新台幣）│
├──┼──────────┼───────────┼─────────┤
│ 一 │八十九年七月二十一日│客喜康咖啡館土城金城店│一百九十元        │
├──┼──────────┼───────────┼─────────┤
│ 二 │八十九年七月二十一日│SKY WELL TRAVEL SERVIC│十二萬八千三百四十│
│    │                    │                      │元                │
├──┼──────────┼───────────┼─────────┤
│ 三 │八十九年七月二十一日│上廣福銀樓            │八萬五千六百八十元│
├──┼──────────┼───────────┼─────────┤
│ 四 │八十九年七月二十一日│0935台灣大哥大        │八千八百元        │
├──┼──────────┼───────────┼─────────┤
│ 五 │八十九年七月二十三日│歐蕾精品店            │一千二百元        │
├──┼──────────┼───────────┼─────────┤
│ 六 │八十九年七月二十四日│荷顏悅色美容美體沙龍  │五千元            │
├──┼──────────┼───────────┼─────────┤
│ 七 │八十九年七月三十日  │天順旅行社            │五萬七千六百六十元│
├──┼──────────┼───────────┼─────────┤
│ 八 │八十九年八月二十一日│麗緹實業有限公司      │五百八十元        │
└──┴──────────┴───────────┴─────────┘
附表二：
┌──┬──────────┬────────┬────────────┐
│編號│   日         期    │   名      稱   │      備       註       │
├──┼──────────┼────────┼────────────┤
│ 一 │八十九年八月二十一日│玉山銀行存款戶約│偽造之「甲○○」署押一枚│
│    │                    │定書            │、印文三枚              │
├──┼──────────┼────────┼────────────┤
│ 二 │八十九年八月二十一日│玉山銀行印鑑卡  │偽造之「甲○○」署押一枚│
│    │                    │                │、印文二枚              │
├──┼──────────┼────────┼────────────┤
│ 三 │八十九年八月二十一日│掛號郵件回執    │偽造之「甲○○」、「蔡慧│
│    │                    │                │觀」印文各一枚          │
└──┴──────────┴────────┴────────────┘
附錄本案論罪科刑法條全文：
中華民國刑法第二百一十條
 (偽造變造私文書罪)
偽造、變造私文書，足以生損害於公眾或他人者，處五年以下有期徒刑。
中華民國刑法第二百一十二條
 (偽造變造特種文書罪)
偽造、變造護照、旅券、免許證、特許證及關於品行、能力服務或其他相
類之證書、介紹書，足以生損害於公眾或他人者，處一年以下有期徒刑、
拘役或三百元以下罰金。
中華民國刑法第二百一十七條
 (偽造盜用印章印文或署押罪)
偽造印章、印文或署押，足以生損害於公眾或他人者，處三年以下有期徒
刑。
盜用印章、印文或署押，足以生損害於公眾或他人者，亦同。
中華民國刑法第二百一十六條
 (行使偽造變造或登載不實之文書罪)
行使第二百十條至第二百十五條之文書者，依偽造、變造文書或登載不實
事項或使登載不實事項之規定處斷。
中華民國刑法第三百三十七條
 (侵占遺失物罪)
意圖為自己或第三人不法之所有，而侵占遺失物、漂流物或其他離本人所
持有之物者，處五百元以下罰金。
中華民國刑法第三百三十九條
 (普通詐欺罪)
意圖為自己或第三人不法之所有，以詐術使人將本人或第三人之物交付者
，處五年以下有期徒刑、拘役或科或併科一千元以下罰金。
以前項方法得財產上不法之利益或使第三人得之者，亦同。
前二項之未遂犯罰之。
中華民國刑法第三百四十九條
 (普通贓物罪)
收受贓物者，處三年以下有期徒刑、拘役或五百元以下罰金。
搬運、寄藏、故買贓物或為牙保者，處五年以下有期徒刑、拘役?
或科或併科一千元以下罰金。
因贓物變得之財物，以贓物論。


司法院資訊處製作；財團法人民間司法改革基金會備份。
